Config:
  hfst:
    Gen: ../../../src/generator-gt-norm.hfstol
    Morph: ../../../src/analyser-gt-norm.hfstol
  xerox:
    Gen: ../../../src/generator-gt-norm.xfst
    Morph: ../../../src/analyser-gt-norm.xfst
    App: lookup

Tests:

# todo:
# Proofread the gold standard (below)
# Then: run analyser, then correct. 

  Pronouns - all kinds of: # Pronouns - full paradigms
     # according to Filosoft's analyses

     #
     oma+Pron+Sg+Nom: oma
     oma+Pron+Sg+Gen: oma
     oma+Pron+Sg+Par: oma
     oma+Pron+Sg+Ill: omasse
     oma+Pron+Sg+Ine: omas
     oma+Pron+Sg+Ela: omast
     oma+Pron+Sg+All: omale
     oma+Pron+Sg+Ade: omal
     oma+Pron+Sg+Abl: omalt
     oma+Pron+Sg+Tra: omaks
     oma+Pron+Sg+Trm: omani
     oma+Pron+Sg+Ess: omana
     oma+Pron+Sg+Abe: omata
     oma+Pron+Sg+Com: omaga
     oma+Pron+Pl+Nom: omad
     oma+Pron+Pl+Gen: omade
     oma+Pron+Pl+Par: [omasid, omi]
     oma+Pron+Pl+Ill: [omadesse, omisse]
     oma+Pron+Pl+Ine: [omades, omis]
     oma+Pron+Pl+Ela: [omadest, omist]
     oma+Pron+Pl+All: [omadele, omile]
     oma+Pron+Pl+Ade: [omadel, omil]
     oma+Pron+Pl+Abl: [omadelt, omilt]
     oma+Pron+Pl+Tra: [omadeks, omiks]
     oma+Pron+Pl+Trm: omadeni
     oma+Pron+Pl+Ess: omadena
     oma+Pron+Pl+Abe: omadeta
     oma+Pron+Pl+Com: omadega
     #
     muu+Pron+Sg+Nom: muu
     muu+Pron+Sg+Gen: muu
     muu+Pron+Sg+Par: muud
     muu+Pron+Sg+Ill: muusse
     muu+Pron+Sg+Ine: muus
     muu+Pron+Sg+Ela: muust
     muu+Pron+Sg+All: muule
     muu+Pron+Sg+Ade: muul
     muu+Pron+Sg+Abl: muult
     muu+Pron+Sg+Tra: muuks
     muu+Pron+Sg+Trm: muuni
     muu+Pron+Sg+Ess: muuna
     muu+Pron+Sg+Abe: muuta
     muu+Pron+Sg+Com: muuga
     muu+Pron+Pl+Nom: muud
     muu+Pron+Pl+Gen: muude
     muu+Pron+Pl+Par: [muid, muusid]
     muu+Pron+Pl+Ill: [muudesse, muisse]
     muu+Pron+Pl+Ine: [muudes, muis]
     muu+Pron+Pl+Ela: [muudest, muist]
     muu+Pron+Pl+All: [muudele, muile]
     muu+Pron+Pl+Ade: [muudel, muil]
     muu+Pron+Pl+Abl: [muudelt, muilt]
     muu+Pron+Pl+Tra: [muudeks, muiks]
     muu+Pron+Pl+Trm: muudeni
     muu+Pron+Pl+Ess: muudena
     muu+Pron+Pl+Abe: muudeta
     muu+Pron+Pl+Com: muudega
     #
     mõlema+Pron+Sg+Gen: mõlema
     mõlema+Pron+Sg+Par: mõlemat
     mõlema+Pron+Sg+Ill: mõlemasse
     mõlema+Pron+Sg+Ine: mõlemas
     mõlema+Pron+Sg+Ela: mõlemast
     mõlema+Pron+Sg+All: mõlemale
     mõlema+Pron+Sg+Ade: mõlemal
     mõlema+Pron+Sg+Abl: mõlemalt
     mõlema+Pron+Sg+Tra: mõlemaks
     mõlema+Pron+Sg+Trm: mõlemani
     mõlema+Pron+Sg+Ess: mõlemana
     mõlema+Pron+Sg+Abe: mõlemata
     mõlema+Pron+Sg+Com: mõlemaga
     mõlema+Pron+Pl+Nom: mõlemad
     mõlema+Pron+Pl+Gen: mõlemate
     mõlema+Pron+Pl+Par: mõlemaid
     mõlema+Pron+Pl+Ill: [mõlematesse, mõlemaisse]
     mõlema+Pron+Pl+Ine: [mõlemates, mõlemais]
     mõlema+Pron+Pl+Ela: [mõlematest, mõlemaist]
     mõlema+Pron+Pl+All: [mõlematele, mõlemaile]
     mõlema+Pron+Pl+Ade: [mõlematel, mõlemail]
     mõlema+Pron+Pl+Abl: [mõlematelt, mõlemailt]
     mõlema+Pron+Pl+Tra: [mõlemateks, mõlemaiks]
     mõlema+Pron+Pl+Trm: mõlemateni
     mõlema+Pron+Pl+Ess: mõlematena
     mõlema+Pron+Pl+Abe: mõlemateta
     mõlema+Pron+Pl+Com: mõlematega
     #
     mõni+Pron+Sg+Nom: mõni
     mõni+Pron+Sg+Gen: mõne
     mõni+Pron+Sg+Par: [mõnd, mõnda]
     mõni+Pron+Sg+Ill: [mõnda, mõnesse]
     mõni+Pron+Sg+Ine: mõnes
     mõni+Pron+Sg+Ela: mõnest
     mõni+Pron+Sg+All: mõnele
     mõni+Pron+Sg+Ade: mõnel
     mõni+Pron+Sg+Abl: mõnelt
     mõni+Pron+Sg+Tra: mõneks
     mõni+Pron+Sg+Trm: mõneni
     mõni+Pron+Sg+Ess: mõnena
     mõni+Pron+Sg+Abe: mõneta
     mõni+Pron+Sg+Com: mõnega
     mõni+Pron+Pl+Nom: mõned
     mõni+Pron+Pl+Gen: mõnede
     mõni+Pron+Pl+Par: mõnesid
     mõni+Pron+Pl+Ill: mõnedesse
     mõni+Pron+Pl+Ine: mõnedes
     mõni+Pron+Pl+Ela: mõnedest
     mõni+Pron+Pl+All: mõnedele
     mõni+Pron+Pl+Ade: mõnedel
     mõni+Pron+Pl+Abl: mõnedelt
     mõni+Pron+Pl+Tra: mõnedeks
     mõni+Pron+Pl+Trm: mõnedeni
     mõni+Pron+Pl+Ess: mõnedena
     mõni+Pron+Pl+Abe: mõnedeta
     mõni+Pron+Pl+Com: mõnedega
     #
     iga+Pron+Sg+Nom: iga
     iga+Pron+Sg+Gen: iga
     iga+Pron+Sg+Par: [iga, igat]
     iga+Pron+Sg+Ill: igasse
     iga+Pron+Sg+Ine: igas
     iga+Pron+Sg+Ela: igast
     iga+Pron+Sg+All: igale
     iga+Pron+Sg+Ade: igal
     iga+Pron+Sg+Abl: igalt
     iga+Pron+Sg+Tra: igaks
     iga+Pron+Sg+Trm: igani
     iga+Pron+Sg+Ess: igana
     iga+Pron+Sg+Abe: igata
     iga+Pron+Sg+Com: igaga
     #
     kumb+Pron+Sg+Nom: kumb
     kumb+Pron+Sg+Gen: kumma
     kumb+Pron+Sg+Par: kumba
     kumb+Pron+Sg+Ill: [kumba, kummasse]
     kumb+Pron+Sg+Ine: kummas
     kumb+Pron+Sg+Ela: kummast
     kumb+Pron+Sg+All: kummale
     kumb+Pron+Sg+Ade: kummal
     kumb+Pron+Sg+Abl: kummalt
     kumb+Pron+Sg+Tra: kummaks
     kumb+Pron+Sg+Trm: kummani
     kumb+Pron+Sg+Ess: kummana
     kumb+Pron+Sg+Abe: kummata
     kumb+Pron+Sg+Com: kummaga
     kumb+Pron+Pl+Nom: kummad
     kumb+Pron+Pl+Gen: kumbade
     kumb+Pron+Pl+Par: [kumbasid, kumbi]
     kumb+Pron+Pl+Ill: kumbadesse
     kumb+Pron+Pl+Ine: kumbades
     kumb+Pron+Pl+Ela: kumbadest
     kumb+Pron+Pl+All: kumbadele
     kumb+Pron+Pl+Ade: kumbadel
     kumb+Pron+Pl+Abl: kumbadelt
     kumb+Pron+Pl+Tra: kumbadeks
     kumb+Pron+Pl+Trm: kumbadeni
     kumb+Pron+Pl+Ess: kumbadena
     kumb+Pron+Pl+Abe: kumbadeta
     kumb+Pron+Pl+Com: kumbadega
     #
     mingi+Pron+Sg+Nom: mingi
     mingi+Pron+Sg+Gen: mingi
     mingi+Pron+Sg+Par: mingit
     mingi+Pron+Sg+Ill: mingisse
     mingi+Pron+Sg+Ine: mingis
     mingi+Pron+Sg+Ela: mingist
     mingi+Pron+Sg+All: mingile
     mingi+Pron+Sg+Ade: mingil
     mingi+Pron+Sg+Abl: mingilt
     mingi+Pron+Sg+Tra: mingiks
     mingi+Pron+Sg+Trm: mingini
     mingi+Pron+Sg+Ess: mingina
     mingi+Pron+Sg+Abe: mingita
     mingi+Pron+Sg+Com: mingiga
     mingi+Pron+Pl+Nom: mingid
     mingi+Pron+Pl+Gen: mingite
     mingi+Pron+Pl+Par: mingeid
     mingi+Pron+Pl+Ill: [mingitesse, mingeisse]
     mingi+Pron+Pl+Ine: [mingites, mingeis]
     mingi+Pron+Pl+Ela: [mingitest, mingeist]
     mingi+Pron+Pl+All: [mingitele, mingeile]
     mingi+Pron+Pl+Ade: [mingitel, mingeil]
     mingi+Pron+Pl+Abl: [mingitelt, mingeilt]
     mingi+Pron+Pl+Tra: [mingiteks, mingeiks]
     mingi+Pron+Pl+Trm: mingiteni
     mingi+Pron+Pl+Ess: mingitena
     mingi+Pron+Pl+Abe: mingiteta
     mingi+Pron+Pl+Com: mingitega
     #
     mitmendik+Pron+Sg+Nom: mitmendik
     mitmendik+Pron+Sg+Gen: mitmendiku
     mitmendik+Pron+Sg+Par: mitmendikku
     mitmendik+Pron+Sg+Ill: [mitmendikku, mitmendikusse]
     mitmendik+Pron+Sg+Ine: mitmendikus
     mitmendik+Pron+Sg+Ela: mitmendikust
     mitmendik+Pron+Sg+All: mitmendikule
     mitmendik+Pron+Sg+Ade: mitmendikul
     mitmendik+Pron+Sg+Abl: mitmendikult
     mitmendik+Pron+Sg+Tra: mitmendikuks
     mitmendik+Pron+Sg+Trm: mitmendikuni
     mitmendik+Pron+Sg+Ess: mitmendikuna
     mitmendik+Pron+Sg+Abe: mitmendikuta
     mitmendik+Pron+Sg+Com: mitmendikuga
     mitmendik+Pron+Pl+Nom: mitmendikud
     mitmendik+Pron+Pl+Gen: [mitmendikkude, mitmendike]
     mitmendik+Pron+Pl+Par: [mitmendikke, mitmendikkusid]
     mitmendik+Pron+Pl+Ill: [mitmendikkudesse, mitmendikesse]
     mitmendik+Pron+Pl+Ine: [mitmendikkudes, mitmendikes]
     mitmendik+Pron+Pl+Ela: [mitmendikkudest, mitmendikest]
     mitmendik+Pron+Pl+All: [mitmendikkudele, mitmendikele]
     mitmendik+Pron+Pl+Ade: [mitmendikkudel, mitmendikel]
     mitmendik+Pron+Pl+Abl: [mitmendikkudelt, mitmendikelt]
     mitmendik+Pron+Pl+Tra: [mitmendikkudeks, mitmendikeks]
     mitmendik+Pron+Pl+Trm: [mitmendikkudeni, mitmendikeni]
     mitmendik+Pron+Pl+Ess: [mitmendikkudena, mitmendikena]
     mitmendik+Pron+Pl+Abe: [mitmendikkudeta, mitmendiketa]
     mitmendik+Pron+Pl+Com: [mitmendikkudega, mitmendikega]
     #
     mitmes+Pron+Sg+Nom: mitmes
     mitmes+Pron+Sg+Gen: mitmenda
     mitmes+Pron+Sg+Par: mitmendat
     mitmes+Pron+Sg+Ill: mitmendasse
     mitmes+Pron+Sg+Ine: mitmendas
     mitmes+Pron+Sg+Ela: mitmendast
     mitmes+Pron+Sg+All: mitmendale
     mitmes+Pron+Sg+Ade: mitmendal
     mitmes+Pron+Sg+Abl: mitmendalt
     mitmes+Pron+Sg+Tra: mitmendaks
     mitmes+Pron+Sg+Trm: mitmendani
     mitmes+Pron+Sg+Ess: mitmendana
     mitmes+Pron+Sg+Abe: mitmendata
     mitmes+Pron+Sg+Com: mitmendaga
     mitmes+Pron+Pl+Nom: mitmendad
     mitmes+Pron+Pl+Gen: mitmendate
     mitmes+Pron+Pl+Par: mitmendaid
     mitmes+Pron+Pl+Ill: [mitmendatesse, mitmendaisse]
     mitmes+Pron+Pl+Ine: [mitmendates, mitmendais]
     mitmes+Pron+Pl+Ela: [mitmendatest, mitmendaist]
     mitmes+Pron+Pl+All: [mitmendatele, mitmendaile]
     mitmes+Pron+Pl+Ade: [mitmendatel, mitmendail]
     mitmes+Pron+Pl+Abl: [mitmendatelt, mitmendailt]
     mitmes+Pron+Pl+Tra: [mitmendateks, mitmendaiks]
     mitmes+Pron+Pl+Trm: mitmendateni
     mitmes+Pron+Pl+Ess: mitmendatena
     mitmes+Pron+Pl+Abe: mitmendateta
     mitmes+Pron+Pl+Com: mitmendatega
     #
     mitu+Pron+Sg+Nom: mitu
     mitu+Pron+Sg+Gen: mitme
     mitu+Pron+Sg+Par: mitut
     mitu+Pron+Sg+Ill: mitmesse
     mitu+Pron+Sg+Ine: mitmes
     mitu+Pron+Sg+Ela: mitmest
     mitu+Pron+Sg+All: mitmele
     mitu+Pron+Sg+Ade: mitmel
     mitu+Pron+Sg+Abl: mitmelt
     mitu+Pron+Sg+Tra: mitmeks
     mitu+Pron+Sg+Trm: mitmeni
     mitu+Pron+Sg+Ess: mitmena
     mitu+Pron+Sg+Abe: mitmeta
     mitu+Pron+Sg+Com: mitmega
     mitu+Pron+Pl+Nom: mitmed
     mitu+Pron+Pl+Gen: mitmete
     mitu+Pron+Pl+Par: mitmeid
     mitu+Pron+Pl+Ill: [mitmetesse, mitmeisse]
     mitu+Pron+Pl+Ine: [mitmetes, mitmeis]
     mitu+Pron+Pl+Ela: [mitmetest, mitmeist]
     mitu+Pron+Pl+All: [mitmetele, mitmeile]
     mitu+Pron+Pl+Ade: [mitmetel, mitmeil]
     mitu+Pron+Pl+Abl: [mitmetelt, mitmeilt]
     mitu+Pron+Pl+Tra: [mitmeteks, mitmeiks]
     mitu+Pron+Pl+Trm: mitmeteni
     mitu+Pron+Pl+Ess: mitmetena
     mitu+Pron+Pl+Abe: mitmeteta
     mitu+Pron+Pl+Com: mitmetega
     #
     mõningas+Pron+Sg+Nom: mõningas
     mõningas+Pron+Sg+Gen: mõninga
     mõningas+Pron+Sg+Par: mõningat
     mõningas+Pron+Sg+Ill: mõningasse
     mõningas+Pron+Sg+Ine: mõningas
     mõningas+Pron+Sg+Ela: mõningast
     mõningas+Pron+Sg+All: mõningale
     mõningas+Pron+Sg+Ade: mõningal
     mõningas+Pron+Sg+Abl: mõningalt
     mõningas+Pron+Sg+Tra: mõningaks
     mõningas+Pron+Sg+Trm: mõningani
     mõningas+Pron+Sg+Ess: mõningana
     mõningas+Pron+Sg+Abe: mõningata
     mõningas+Pron+Sg+Com: mõningaga
     mõningas+Pron+Pl+Nom: mõningad
     mõningas+Pron+Pl+Gen: mõningate
     mõningas+Pron+Pl+Par: mõningaid
     mõningas+Pron+Pl+Ill: [mõningatesse, mõningaisse]
     mõningas+Pron+Pl+Ine: [mõningates, mõningais]
     mõningas+Pron+Pl+Ela: [mõningatest, mõningaist]
     mõningas+Pron+Pl+All: [mõningatele, mõningaile]
     mõningas+Pron+Pl+Ade: [mõningatel, mõningail]
     mõningas+Pron+Pl+Abl: [mõningatelt, mõningailt]
     mõningas+Pron+Pl+Tra: [mõningateks, mõningaiks]
     mõningas+Pron+Pl+Trm: mõningateni
     mõningas+Pron+Pl+Ess: mõningatena
     mõningas+Pron+Pl+Abe: mõningateta
     mõningas+Pron+Pl+Com: mõningatega
     #
     palju+Pron+Sg+Nom: palju
     palju+Pron+Sg+Gen: palju
     palju+Pron+Sg+Par: paljut
     palju+Pron+Sg+Ill: paljusse
     palju+Pron+Sg+Ine: paljus
     palju+Pron+Sg+Ela: paljust
     palju+Pron+Sg+All: paljule
     palju+Pron+Sg+Ade: paljul
     palju+Pron+Sg+Abl: paljult
     palju+Pron+Sg+Tra: paljuks
     palju+Pron+Sg+Trm: paljuni
     palju+Pron+Sg+Ess: paljuna
     palju+Pron+Sg+Abe: paljuta
     palju+Pron+Sg+Com: paljuga
     palju+Pron+Pl+Nom: paljud
     palju+Pron+Pl+Gen: paljude
     palju+Pron+Pl+Par: paljusid
     palju+Pron+Pl+Ill: paljudesse
     palju+Pron+Pl+Ine: paljudes
     palju+Pron+Pl+Ela: paljudest
     palju+Pron+Pl+All: paljudele
     palju+Pron+Pl+Ade: paljudel
     palju+Pron+Pl+Abl: paljudelt
     palju+Pron+Pl+Tra: paljudeks
     palju+Pron+Pl+Trm: paljudeni
     palju+Pron+Pl+Ess: paljudena
     palju+Pron+Pl+Abe: paljudeta
     palju+Pron+Pl+Com: paljudega
     #
     sama+Pron+Sg+Nom: sama
     sama+Pron+Sg+Gen: sama
     sama+Pron+Sg+Par: sama
     sama+Pron+Sg+Ill: samasse
     sama+Pron+Sg+Ine: samas
     sama+Pron+Sg+Ela: samast
     sama+Pron+Sg+All: samale
     sama+Pron+Sg+Ade: samal
     sama+Pron+Sg+Abl: samalt
     sama+Pron+Sg+Tra: samaks
     sama+Pron+Sg+Trm: samani
     sama+Pron+Sg+Ess: samana
     sama+Pron+Sg+Abe: samata
     sama+Pron+Sg+Com: samaga
     sama+Pron+Pl+Nom: samad
     sama+Pron+Pl+Gen: samade
     sama+Pron+Pl+Par: [samasid, samu]
     sama+Pron+Pl+Ill: samadesse
     sama+Pron+Pl+Ine: samades
     sama+Pron+Pl+Ela: samadest
     sama+Pron+Pl+All: samadele
     sama+Pron+Pl+Ade: samadel
     sama+Pron+Pl+Abl: samadelt
     sama+Pron+Pl+Tra: samadeks
     sama+Pron+Pl+Trm: samadeni
     sama+Pron+Pl+Ess: samadena
     sama+Pron+Pl+Abe: samadeta
     sama+Pron+Pl+Com: samadega
     #
     setu+Pron+Sg+Nom: setu
     setu+Pron+Sg+Gen: setme
     setu+Pron+Sg+Par: setut
     setu+Pron+Sg+Ill: setmesse
     setu+Pron+Sg+Ine: setmes
     setu+Pron+Sg+Ela: setmest
     setu+Pron+Sg+All: setmele
     setu+Pron+Sg+Ade: setmel
     setu+Pron+Sg+Abl: setmelt
     setu+Pron+Sg+Tra: setmeks
     setu+Pron+Sg+Trm: setmeni
     setu+Pron+Sg+Ess: setmena
     setu+Pron+Sg+Abe: setmeta
     setu+Pron+Sg+Com: setmega
     setu+Pron+Pl+Nom: setmed
     setu+Pron+Pl+Gen: setmete
     setu+Pron+Pl+Par: setmeid
     setu+Pron+Pl+Ill: [setmetesse, setmeisse]
     setu+Pron+Pl+Ine: [setmetes, setmeis]
     setu+Pron+Pl+Ela: [setmetest, setmeist]
     setu+Pron+Pl+All: [setmetele, setmeile]
     setu+Pron+Pl+Ade: [setmetel, setmeil]
     setu+Pron+Pl+Abl: [setmetelt, setmeilt]
     setu+Pron+Pl+Tra: [setmeteks, setmeiks]
     setu+Pron+Pl+Trm: setmeteni
     setu+Pron+Pl+Ess: setmetena
     setu+Pron+Pl+Abe: setmeteta
     setu+Pron+Pl+Com: setmetega
     #
     kes+Pron+Sg+Nom: kes
     kes+Pron+Sg+Gen: kelle
     kes+Pron+Sg+Par: keda
     kes+Pron+Sg+Ill: kellesse
     kes+Pron+Sg+Ine: kelles
     kes+Pron+Sg+Ela: kellest
     kes+Pron+Sg+All: kellele
     kes+Pron+Sg+Ade: [kel, kellel]
     kes+Pron+Sg+Abl: kellelt
     kes+Pron+Sg+Tra: kelleks
     kes+Pron+Sg+Trm: kelleni
     kes+Pron+Sg+Ess: kellena
     kes+Pron+Sg+Abe: kelleta
     kes+Pron+Sg+Com: kellega
     kes+Pron+Pl+Nom: kes
     kes+Pron+Pl+Gen: [kellede, kelle]
     kes+Pron+Pl+Par: keda
     kes+Pron+Pl+Ill: [kelledesse, kellesse]
     kes+Pron+Pl+Ine: [kelledes, kelles]
     kes+Pron+Pl+Ela: [kelledest, kellest]
     kes+Pron+Pl+All: [kelledele, kellele]
     kes+Pron+Pl+Ade: [kelledel, kellel]
     kes+Pron+Pl+Abl: [kelledelt, kellelt]
     kes+Pron+Pl+Tra: [kelledeks, kelleks]
     kes+Pron+Pl+Trm: [kelledeni, kelleni]
     kes+Pron+Pl+Ess: [kelledena, kellena]
     kes+Pron+Pl+Abe: [kelledeta, kelleta]
     kes+Pron+Pl+Com: [kelledega, kellega]
     #
     kõik+Pron+Sg+Nom: kõik
     kõik+Pron+Sg+Gen: kõige
     kõik+Pron+Sg+Par: kõike
     kõik+Pron+Sg+Ill: [kõigesse, kõike]
     kõik+Pron+Sg+Ine: kõiges
     kõik+Pron+Sg+Ela: kõigest
     kõik+Pron+Sg+All: kõigele
     kõik+Pron+Sg+Ade: kõigel
     kõik+Pron+Sg+Abl: kõigelt
     kõik+Pron+Sg+Tra: kõigeks
     kõik+Pron+Sg+Trm: kõigeni
     kõik+Pron+Sg+Ess: kõigena
     kõik+Pron+Sg+Abe: kõigeta
     kõik+Pron+Sg+Com: kõigega
     kõik+Pron+Pl+Nom: kõik
     kõik+Pron+Pl+Gen: [kõikide, kõigi]
     kõik+Pron+Pl+Par: kõiki
     kõik+Pron+Pl+Ill: [kõikidesse, kõigisse]
     kõik+Pron+Pl+Ine: [kõikides, kõigis]
     kõik+Pron+Pl+Ela: [kõikidest, kõigist]
     kõik+Pron+Pl+All: [kõikidele, kõigile]
     kõik+Pron+Pl+Ade: [kõikidel, kõigil]
     kõik+Pron+Pl+Abl: [kõikidelt, kõigilt]
     kõik+Pron+Pl+Tra: [kõikideks, kõigiks]
     kõik+Pron+Pl+Trm: [kõikideni, kõigini]
     kõik+Pron+Pl+Ess: [kõikidena, kõigina]
     kõik+Pron+Pl+Abe: [kõikideta, kõigita]
     kõik+Pron+Pl+Com: [kõikidega, kõigiga]
     #
     mina+Pron+Sg1+Nom: [ma, mina]
     mina+Pron+Sg1+Gen: [minu, mu]
     mina+Pron+Sg1+Par: mind
     mina+Pron+Sg1+Ill: [minusse, musse]
     mina+Pron+Sg1+Ine: [minus, mus]
     mina+Pron+Sg1+Ela: [minust, must]
     mina+Pron+Sg1+All: [minule, mulle]
     mina+Pron+Sg1+Ade: [minul, mul]
     mina+Pron+Sg1+Abl: [minult, mult]
     mina+Pron+Sg1+Tra: minuks
     mina+Pron+Sg1+Trm: minuni
     mina+Pron+Sg1+Ess: minuna
     mina+Pron+Sg1+Abe: minuta
     mina+Pron+Sg1+Com: [minuga, muga]
     meie+Pron+Pl1+Nom: [me, meie]
     meie+Pron+Pl1+Gen: [me, meie]
     meie+Pron+Pl1+Par: meid
     meie+Pron+Pl1+Ill: meisse
     meie+Pron+Pl1+Ine: meis
     meie+Pron+Pl1+Ela: meist
     meie+Pron+Pl1+All: meile
     meie+Pron+Pl1+Ade: meil
     meie+Pron+Pl1+Abl: meilt
     meie+Pron+Pl1+Tra: [meieks, meiks]
     meie+Pron+Pl1+Trm: meieni
     meie+Pron+Pl1+Ess: meiena
     meie+Pron+Pl1+Abe: meieta
     meie+Pron+Pl1+Com: meiega
     #
     mis+Pron+Sg+Nom: mis
     mis+Pron+Sg+Gen: mille
     mis+Pron+Sg+Par: mida
     mis+Pron+Sg+Ill: millesse
     mis+Pron+Sg+Ine: milles
     mis+Pron+Sg+Ela: millest
     mis+Pron+Sg+All: millele
     mis+Pron+Sg+Ade: [mil, millel]
     mis+Pron+Sg+Abl: [millelt, milt]
     mis+Pron+Sg+Tra: milleks
     mis+Pron+Sg+Trm: milleni
     mis+Pron+Sg+Ess: millena
     mis+Pron+Sg+Abe: milleta
     mis+Pron+Sg+Com: millega
     mis+Pron+Pl+Nom: mis
     mis+Pron+Pl+Gen: [millede, mille]
     mis+Pron+Pl+Par: mida
     mis+Pron+Pl+Ill: [milledesse, millesse]
     mis+Pron+Pl+Ine: [milledes, milles]
     mis+Pron+Pl+Ela: [milledest, millest]
     mis+Pron+Pl+All: [milledele, millele]
     mis+Pron+Pl+Ade: [milledel, millel]
     mis+Pron+Pl+Abl: [milledelt, millelt]
     mis+Pron+Pl+Tra: [milledeks, milleks]
     mis+Pron+Pl+Trm: [milledeni, milleni]
     mis+Pron+Pl+Ess: [milledena, millena]
     mis+Pron+Pl+Abe: [milledeta, milleta]
     mis+Pron+Pl+Com: [milledega, millega]
     #
     miski+Pron+Sg+Nom: miski
     miski+Pron+Sg+Gen: millegi
     miski+Pron+Sg+Par: midagi
     miski+Pron+Sg+Ill: millessegi
     miski+Pron+Sg+Ine: milleski
     miski+Pron+Sg+Ela: millestki
     miski+Pron+Sg+All: millelegi
     miski+Pron+Sg+Ade: [millelgi, milgi]
     miski+Pron+Sg+Abl: milleltki
     miski+Pron+Sg+Tra: [millekski, mikski]
     miski+Pron+Sg+Trm: millenigi
     miski+Pron+Sg+Ess: millenagi
     miski+Pron+Sg+Abe: milletagi
     miski+Pron+Sg+Com: millegagi
     #
     see+Pron+Sg+Nom: see
     see+Pron+Sg+Gen: selle
     see+Pron+Sg+Par: seda
     see+Pron+Sg+Ill: [sellesse, sesse]
     see+Pron+Sg+Ine: [selles, ses]
     see+Pron+Sg+Ela: [sellest, sest]
     see+Pron+Sg+All: sellele
     see+Pron+Sg+Ade: [sel, sellel]
     see+Pron+Sg+Abl: [sellelt, selt]
     see+Pron+Sg+Tra: [seks, selleks]
     see+Pron+Sg+Trm: selleni
     see+Pron+Sg+Ess: sellena
     see+Pron+Sg+Abe: selleta
     see+Pron+Sg+Com: sellega
     need+Pron+Pl+Nom: need
     need+Pron+Pl+Gen: nende
     need+Pron+Pl+Par: neid
     need+Pron+Pl+Ill: [nendesse, neisse]
     need+Pron+Pl+Ine: [nendes, neis]
     need+Pron+Pl+Ela: [nendest, neist]
     need+Pron+Pl+All: [nendele, neile]
     need+Pron+Pl+Ade: [nendel, neil]
     need+Pron+Pl+Abl: [nendelt, neilt]
     need+Pron+Pl+Tra: [nendeks, neiks]
     need+Pron+Pl+Trm: nendeni
     need+Pron+Pl+Ess: nendena
     need+Pron+Pl+Abe: nendeta
     need+Pron+Pl+Com: nendega
     #
     sina+Pron+Sg2+Nom: [sa, sina]
     sina+Pron+Sg2+Gen: [sinu, su]
     sina+Pron+Sg2+Par: sind
     sina+Pron+Sg2+Ill: [sinusse, susse]
     sina+Pron+Sg2+Ine: [sinus, sus]
     sina+Pron+Sg2+Ela: [sinust, sust]
     sina+Pron+Sg2+All: [sinule, sulle]
     sina+Pron+Sg2+Ade: [sinul, sul]
     sina+Pron+Sg2+Abl: [sinult, sult]
     sina+Pron+Sg2+Tra: sinuks
     sina+Pron+Sg2+Trm: sinuni
     sina+Pron+Sg2+Ess: sinuna
     sina+Pron+Sg2+Abe: sinuta
     sina+Pron+Sg2+Com: [sinuga, suga]
     teie+Pron+Pl2+Nom: [teie, te]
     teie+Pron+Pl2+Gen: [teie, te]
     teie+Pron+Pl2+Par: teid
     teie+Pron+Pl2+Ill: teisse
     teie+Pron+Pl2+Ine: teis
     teie+Pron+Pl2+Ela: teist
     teie+Pron+Pl2+All: teile
     teie+Pron+Pl2+Ade: teil
     teie+Pron+Pl2+Abl: teilt
     teie+Pron+Pl2+Tra: teieks
     teie+Pron+Pl2+Trm: teieni
     teie+Pron+Pl2+Ess: teiena
     teie+Pron+Pl2+Abe: teieta
     teie+Pron+Pl2+Com: teiega
     #
     tema+Pron+Sg3+Nom: ta
     tema+Pron+Sg3+Gen: ta
     tema+Pron+Sg3+Par: teda
     tema+Pron+Sg3+Ill: tasse
     tema+Pron+Sg3+Ine: tas
     tema+Pron+Sg3+Ela: tast
     tema+Pron+Sg3+All: talle
     tema+Pron+Sg3+Ade: tal
     tema+Pron+Sg3+Abl: talt
     tema+Pron+Sg3+Tra: temaks
     tema+Pron+Sg3+Trm: temani
     tema+Pron+Sg3+Ess: temana
     tema+Pron+Sg3+Abe: temata
     tema+Pron+Sg3+Com: temaga
     #
     tema+Pron+Emph+Sg3+Nom: tema
     tema+Pron+Emph+Sg3+Gen: tema
     tema+Pron+Emph+Sg3+Par: teda
     tema+Pron+Emph+Sg3+Ill: temasse
     tema+Pron+Emph+Sg3+Ine: temas
     tema+Pron+Emph+Sg3+Ela: temast
     tema+Pron+Emph+Sg3+All: temale
     tema+Pron+Emph+Sg3+Ade: temal
     tema+Pron+Emph+Sg3+Abl: temalt
     tema+Pron+Emph+Sg3+Tra: temaks
     tema+Pron+Emph+Sg3+Trm: temani
     tema+Pron+Emph+Sg3+Ess: temana
     tema+Pron+Emph+Sg3+Abe: temata
     tema+Pron+Emph+Sg3+Com: temaga
     #
     nemad+Pron+Pl3+Nom: [nad, nemad]
     nemad+Pron+Pl3+Gen: nende
     nemad+Pron+Pl3+Par: neid
     nemad+Pron+Pl3+Ill: [nendesse, neisse]
     nemad+Pron+Pl3+Ine: [nendes, neis]
     nemad+Pron+Pl3+Ela: [nendest, neist]
     nemad+Pron+Pl3+All: [nendele, neile]
     nemad+Pron+Pl3+Ade: [nendel, neil]
     nemad+Pron+Pl3+Abl: [nendelt, neilt]
     nemad+Pron+Pl3+Tra: [nendeks, neiks]
     nemad+Pron+Pl3+Trm: nendeni
     nemad+Pron+Pl3+Ess: nendena
     nemad+Pron+Pl3+Abe: nendeta
     nemad+Pron+Pl3+Com: nendega
     #
     too+Pron+Sg+Nom: too
     too+Pron+Sg+Gen: tolle
     too+Pron+Sg+Par: toda
     too+Pron+Sg+Ill: [tollesse, tosse]
     too+Pron+Sg+Ine: [tolles, tos]
     too+Pron+Sg+Ela: [tollest, tost]
     too+Pron+Sg+All: tollele
     too+Pron+Sg+Ade: [tol, tollel]
     too+Pron+Sg+Abl: [tollelt, tolt]
     too+Pron+Sg+Tra: tolleks
     too+Pron+Sg+Trm: tolleni
     too+Pron+Sg+Ess: tollena
     too+Pron+Sg+Abe: tolleta
     too+Pron+Sg+Com: tollega
     nood+Pron+Pl+Nom: nood
     nood+Pron+Pl+Gen: nonde
     nood+Pron+Pl+Par: noid
     nood+Pron+Pl+Ill: [nondesse, noisse]
     nood+Pron+Pl+Ine: [nondes, nois]
     nood+Pron+Pl+Ela: [nondest, noist]
     nood+Pron+Pl+All: [nondele, noile]
     nood+Pron+Pl+Ade: [nondel, noil]
     nood+Pron+Pl+Abl: [nondelt, noilt]
     nood+Pron+Pl+Tra: [nondeks, noiks]
     nood+Pron+Pl+Trm: nondeni
     nood+Pron+Pl+Ess: nondena
     nood+Pron+Pl+Abe: nondeta
     nood+Pron+Pl+Com: nondega
     #
     keegi+Pron+Sg+Nom: keegi
     keegi+Pron+Sg+Gen: kellegi
     keegi+Pron+Sg+Par: kedagi
     keegi+Pron+Sg+Ill: kellessegi
     keegi+Pron+Sg+Ine: kelleski
     keegi+Pron+Sg+Ela: kellestki
     keegi+Pron+Sg+All: kellelegi
     keegi+Pron+Sg+Ade: kellelgi
     keegi+Pron+Sg+Abl: kelleltki
     keegi+Pron+Sg+Tra: kellekski
     keegi+Pron+Sg+Trm: kellenigi
     keegi+Pron+Sg+Ess: kellenagi
     keegi+Pron+Sg+Abe: kelletagi
     keegi+Pron+Sg+Com: kellegagi
     #
     kumbki+Pron+Sg+Nom: kumbki
     kumbki+Pron+Sg+Gen: kummagi
     kumbki+Pron+Sg+Par: kumbagi
     kumbki+Pron+Sg+Ill: [kumbagi, kummassegi]
     kumbki+Pron+Sg+Ine: kummaski
     kumbki+Pron+Sg+Ela: kummastki
     kumbki+Pron+Sg+All: kummalegi
     kumbki+Pron+Sg+Ade: kummalgi
     kumbki+Pron+Sg+Abl: kummaltki
     kumbki+Pron+Sg+Tra: kummakski
     kumbki+Pron+Sg+Trm: kummanigi
     kumbki+Pron+Sg+Ess: kummanagi
     kumbki+Pron+Sg+Abe: kummatagi
     kumbki+Pron+Sg+Com: kummagagi
     #
     ise+Pron+Sg+Nom: ise
     ise+Pron+Sg+Gen: [enda, enese]
     ise+Pron+Sg+Par: [end, ennast]
     ise+Pron+Sg+Ill: [endasse, enesesse]
     ise+Pron+Sg+Ine: [endas, eneses]
     ise+Pron+Sg+Ela: [endast, enesest]
     ise+Pron+Sg+All: [endale, enesele]
     ise+Pron+Sg+Ade: [endal, enesel]
     ise+Pron+Sg+Abl: [endalt, eneselt]
     ise+Pron+Sg+Tra: [endaks, eneseks]
     ise+Pron+Sg+Trm: [endani, eneseni]
     ise+Pron+Sg+Ess: [endana, enesena]
     ise+Pron+Sg+Abe: [endata, eneseta]
     ise+Pron+Sg+Com: [endaga, enesega]
     ise+Pron+Pl+Nom: ise
     ise+Pron+Pl+Gen: [eneste, endi]
     ise+Pron+Pl+Par: endid
     ise+Pron+Pl+Ill: [enestesse, endisse]
     ise+Pron+Pl+Ine: [enestes, endis]
     ise+Pron+Pl+Ela: [enestest, endist]
     ise+Pron+Pl+All: [enestele, endile]
     ise+Pron+Pl+Ade: [enestel, endil]
     ise+Pron+Pl+Abl: [enestelt, endilt]
     ise+Pron+Pl+Tra: [enesteks, endiks]
     ise+Pron+Pl+Trm: [enesteni, endini]
     ise+Pron+Pl+Ess: [enestena, endina]
     ise+Pron+Pl+Abe: [enesteta, endita]
     ise+Pron+Pl+Com: [enestega, endiga]
     #
     üks+Pron+Sg+Nom: üks
     üks+Pron+Sg+Gen: ühe
     üks+Pron+Sg+Par: [ühte, üht]
     üks+Pron+Sg+Ill: [ühte, ühesse]
     üks+Pron+Sg+Ine: ühes
     üks+Pron+Sg+Ela: ühest
     üks+Pron+Sg+All: ühele
     üks+Pron+Sg+Ade: ühel
     üks+Pron+Sg+Abl: ühelt
     üks+Pron+Sg+Tra: üheks
     üks+Pron+Sg+Trm: üheni
     üks+Pron+Sg+Ess: ühena
     üks+Pron+Sg+Abe: üheta
     üks+Pron+Sg+Com: ühega
     üks+Pron+Pl+Nom: ühed
     üks+Pron+Pl+Gen: ühtede
     üks+Pron+Pl+Par: ühtesid
     üks+Pron+Pl+Ill: ühtedesse
     üks+Pron+Pl+Ine: ühtedes
     üks+Pron+Pl+Ela: ühtedest
     üks+Pron+Pl+All: ühtedele
     üks+Pron+Pl+Ade: ühtedel
     üks+Pron+Pl+Abl: ühtedelt
     üks+Pron+Pl+Tra: ühtedeks
     üks+Pron+Pl+Trm: ühtedeni
     üks+Pron+Pl+Ess: ühtedena
     üks+Pron+Pl+Abe: ühtedeta
     üks+Pron+Pl+Com: ühtedega
     #
